【裁判字號】    97,易,272
【裁判日期】    970610
【裁判案由】    竊盜
【裁判全文】
臺灣高雄地方法院刑事判決               97年度易字第272號
公  訴  人  臺灣高雄地方法院檢察署檢察官
被      告  甲○○
                    現於臺灣高雄看守所羈押中
上列被告因竊盜案件，經檢察官提起公訴（96年度偵字第30534
號），本院適用簡式審判程序判決如下：
    主  文
甲○○攜帶兇器竊盜，累犯，處有期徒刑壹年，扣案鐵剪壹支、
老虎鉗壹支均沒收。
    事  實
一、甲○○前於民國84、85年間因傷害致死、侵占案件，分別經
    本院、臺灣臺東地方法院判處有期徒刑8 年、褫奪公權4 年
    ；有期徒刑3 月確定，二罪經定應執行刑為有期徒刑8 年1
    月、褫奪公權4 年，自84年6 月7 日入監執行，87年12月4
    日假釋出獄付保護管束，又因於假釋期間內更犯竊盜罪，經
    本院判處有期徒刑5 月確定而撤銷假釋，所餘殘刑有期徒刑
    4 年4 日與前開再犯竊盜罪所處之刑接續執行，嗣於94年8
    月20日執行完畢釋放。猶不知悔改，復意圖為自己不法之所
    有，於96年10月25日凌晨1 時許，攜帶其所有客觀上足供作
    兇器使用之鐵剪、老虎鉗各1 把，騎乘腳踏車至聖堡山建築
    股份有限公司（下稱聖堡山公司）位在高雄市○○區○○路
    2 號之工地，持前開鐵剪剪斷該處工地之電線，竊取聖堡山
    公司所有電線共25.6公尺【共4 條，分別為9.6 公尺、7 公
    尺、6 公尺、3 公尺，總價值約新台幣（以下同）1230元】
    得手。嗣於同日1 時55分許，以帆布袋包裝上述竊得之電線
    ，欲騎乘腳踏車離去之際，為巡邏員警發現神色慌張而進行
    盤檢，當場而自其身上及腳踏車上扣得上開鐵剪、老虎鉗、
    電線。
二、案經高雄市政府警察局移送臺灣高雄地方法院檢察署檢察官
    偵查起訴。
    理  由
一、按本件被告甲○○所犯係死刑、無期徒刑、最輕本刑為3 年
    以上有期徒刑以外之罪，其於準備程序就前揭被訴事實為有
    罪之陳述，經審判長告知簡式審判程序之旨，並聽取其與公
    訴人之意見後，本院認無不得或不宜改依簡式審判程序進行
    之處，爰依刑事訴訟法第273 條之1 第1 項，裁定本件改行
    簡式審判程序，合先敘明。
二、上揭事實，業據被告於96年10月25日第二次警詢、同日偵訊
    及本院審理時坦承不諱，核與證人即被害人聖堡山公司員工
    廖宏彬於警詢證稱：經其會同警方人員查看結果，聖堡山公
    司建築工地4 之廣告照明燈旗使用之電線均已被剪斷，且扣
    案之4 條電線型號與建築工地剩餘未遭竊之電線型號相同，
    價值約1230元等語在卷，並有高雄市政府警察局保安警察大
    隊特勤中隊扣押筆錄、扣押物品目錄表、贓物認領保管單各
    1 紙，現場查獲相片10張等附卷可稽，被告前開自白核與事
    實相符，本件事證明確，其犯行堪予認定。
三、按刑法第321 條第1 項第3 款之攜帶兇器竊盜罪，係以行為
    人攜帶兇器竊盜為其加重條件，此所謂兇器，其種類並無限
    制，凡客觀上足對人之生命、身體、安全構成威脅，具有危
    險性之兇器均屬之，且祇須行竊時攜帶此種具有危險性之兇
    器為已足，並不以攜帶之初有行兇之意圖為必要，最高法院
    79年台上字第5253號判例意旨可資參照。查被告於行竊時係
    持其所有上揭鐵剪1 支、老虎鉗1 支，以剪斷前開電線，業
    據被告坦承在卷，而鐵剪、老虎鉗均為金屬製品，質地堅硬
    ，客觀上足以為殺傷人生命、身體之器械，顯係具有危險性
    之兇器。是核被告所為，係犯刑法第321 條第1 項第3 款之
    攜帶兇器竊盜罪。查被告有如事實欄所載犯罪科刑紀錄，有
    臺灣高等法院被告前案紀錄表在卷可憑，其受有期徒刑之執
    行完畢，5 年內故意再犯本件有期徒刑以上之罪，為累犯，
    應依刑法第47條第1 項規定加重其刑。爰審酌被告前已多次
    犯罪前科，素行不佳，竟不思以正當之方式獲取財物，而貪
    圖私欲，竊取他人之財物，侵害他人之財產安全，惡性非輕
    ；犯後雖尚知坦承犯行，但復於本院緝獲其到案訊問中一度
    翻異前詞，否認犯罪，難認真誠悔悟；及所竊得之電線價值
    僅約1230元並已為警查獲而發還被害人等一切情狀，量處如
    主文所示之刑，以資懲儆。扣案之老虎鉗1 支及鐵剪1 支，
    均為被告所有，且分為供被告犯罪所用之物，已據被告陳明
    在卷，爰依刑法第38條第1 項第2 款、第3 款規定，均予宣
    告沒收。
四、據上論斷，應依刑事訴訟法第273 條之1 第1 項、第299 條
    第1 項前段，刑法第321 條第1 項第2 款、第47條第1 項規
    定、第38條第1 項第2款、第3 款，判決如主文。
五、如不服本判決應於收受本判決後10日內向本院提出上訴書狀
    ，並應敘述具體理由，如未敘述上訴理由者，應於上訴期間
    屆滿後20 日 內補提理由書狀於本院（均須按他造當事人之
    人數附繕本）「切勿逕送上級法院」。
本案經檢察官王邦安到庭執行職務。
中    華    民    國    97    年    6     月    10    日
                  刑事第六庭  法  官  陳思睿
以上正本證明與原本無異。
中    華    民    國    97    年    6     月    10    日
                              書記官  何慧娟
附錄本案論罪科刑法條：
中華民國刑法第321條
犯竊盜罪而有左列情形之一者，處 6 月以上、 5 年以下有期徒
刑：
一  於夜間侵入住宅或有人居住之建築物、船艦或隱匿其內而犯
之者。
二  毀越門扇、牆垣或其他安全設備而犯之者。
三  攜帶兇器而犯之者。
四  結夥三人以上而犯之者。
五  乘火災、水災或其他災害之際而犯之者。
六  在車站或埠頭而犯之者。
前項之未遂犯罰之。


司法院資訊處製作；財團法人民間司法改革基金會備份。
